臺灣臺北地方法院民事判決　　　　　　　99年度訴字第5059號
原　　　告　申筑君
訴訟代理人　姜義贊律師
被　　　告　王鴻儒
訴訟代理人　趙元昊律師
　　　　　　黃慧仙律師
上列當事人間傷害案件，原告提起刑事附帶民事訴訟，請求侵權
行為損害賠償，經本院刑事庭以九十九年度附民字第二七六號裁
定移送前來，本院於民國一百年十月五日言詞辯論終結，判決如
下：
    主  文
被告應給付原告新台幣壹拾玖萬陸仟壹佰陸拾元及自民國九十九
年三月二十日起至清償日止，按年息百分之五計算之利息。
原告其餘之訴駁回。
本判決原告勝訴部分得假執行，但被告如以新台幣壹拾玖萬陸仟
壹佰陸拾元預供擔保，得免為假執行。
原告其餘假執行之聲請駁回。
訴訟費用由被告負擔十分之一，其餘十分之九由原告負擔。
    事實及理由
壹、程序部分：按訴狀送達後，原告不得將原訴變更或追加他訴
    。但有下列各款情形之一者，不在此限：三、擴張應受判決
    事項之聲明者。民事訴訟法第二百五十五條第一項第二款有
    明文規定。查原告原提起本件刑事附帶民事訴訟，請求被告
    給付新台幣（下同）九十萬元，嗣經本院刑事庭裁定移送本
    院後，原告擴張訴之聲明為被告應給付原告一百五十八萬六
    千三百九十元及自起訴狀繕本送達翌日起至清償日止按年息
    百分之五計算之利息，（見原告之九十九年十二月十七日民
    事準備書狀），經核應屬應受判決事項之聲明之擴張，與上
    開法文之規定並無相違，應予准許，先為敘明。至原告雖主
    張追加請求被告應刊登道歉啟事（見原告之九十九年十二月
    二十九日民事準備書狀二），然查，原告於提起本件刑事附
    帶民事訴訟，即已於書狀記載「聲請賠償項目及款項如下：
    一、登道歉啟事一整頁彩色篇幅於舞世界月刊二個月」（見
    原告之九十九年二月二十七日民事求償狀），是原告於起訴
    時即已為上開被告應刊登道歉啟事之請求，而非嗣後始為追
    加請求，故此部份應非訴之追加，併予敘明。
貳、實體部分：
一、原告起訴主張：
（一）兩造本為國際標準舞之舞伴，後於九十八年間起不再合作
      ，各自另擇他人作為舞伴。兩造於九十八年七月二十六日
      ，在桃園縣中壢市○○路○段七十七號三樓之101舞蹈中
      心，各自偕同舞伴參加中華民國第四屆國展盃舞蹈運動全
      國公開賽時，被告認原告及其舞伴於比賽過程中表現甚為
      挑釁，竟於恰恰曲目結束時，趁原告走至觀眾前方平舉雙
      方為謝禮動作之際，走近原告，並以右手大力揮拍原告之
      右手下臂之肘關節到手腕間之手臂部位，致原告之右手臂
      猝遭外力大力揮拍往下牽動、拉扯，而受有右肩挫傷之傷
      害。被告因上開傷害案件，經本院刑事庭以九十九年度易
      字第五一０號判決觸犯傷害罪名，處罰金二萬五千元，被
      告雖不服就上開判決提起上訴，亦經臺灣高等法院以九十
      九年度上易字第一九０四號判決駁回上訴確定。
（二）原告因被告之上開行為而受有損害，原告爰依據民法第一
      百八十四條第一項前段、第一百九十五條之規定，主張被
      告應就原告所受之下列損害負賠償責任：
   1、原告支出醫療費用共計九千五百四十元，即：
 （1）榮星中醫聯合診所：二千四百元。
 （2）台大醫院：五百六十元。
 （3）祥寧中醫診所：六千五百八十元。
   2、原告支出精神科之醫療費用共計六千六百五十元，即：
 （1）楊孟達身心精神科診所：三千五百元。
 （2）榮星中醫診所：三千一百五十元。
  3、 被告就其上開行為，應賠償原告因此所受之精神上損害，
      金額為一百萬元。
  4、 原本欲向原告習舞之學生，因原告受傷而取消報名，原告
      收入因此減少，金額共計五十一萬九千元，明細如附件一
      所示。又訴外人何玗軒本向原告習舞，因原告受傷而要求
      提前終止課程，原告為此退還學費一萬一千元。因此，原
      告共計損失五十三萬零二百元。
   5、原告本為訴外人王英宗所設立之「儂儂舞蹈發展中心」錄
      製四首拉丁舞種之DVD教學影片，每首酬勞為四萬元，因
      原告受有上開傷害，故僅錄製完成三首，原告遂將已收之
      最後一首舞曲酬勞四萬元返還王英宗，原告因此減少收入
      四萬元。
   6、原告於舞蹈界之成就斐然，當天在場之觀眾不乏舞蹈界人
      士及原告之學生等，然原告竟於謝禮時遭被告毆打，原告
      當場十分難堪，更使得在場群眾認為兩造間必有是非恩怨
      而議論紛紛，原告之名譽受到極大損害，原告自得請求被
      告刊登道歉啟事，以回復原告之名譽。
（三）綜上，原告爰為訴之聲明：
   1、被告應給付原告一百五十八萬六千三百九十元及自起訴狀
      繕本送達被告翌日（九十九年三月二十日）起至清償日止
      ，按年息百分之五計算之利息。
   2、被告應連續二期於「舞世界」月刊內頁刊登全頁道歉啟事
      ，道歉啟事內容如附件二所示。
   3、願供擔保請准宣告假執行。
二、被告辯稱：
（一）當天原告之舞伴陳吉隆一再以各種不法動作侵害被告，嗣
      後原告本右手位置較低，俟被告走近後，原告突然將手部
      抬高上揚而接近被告，被告才伸出右手將原告之右掌背往
      下壓，並無任何接觸原告右肩之情事，且當時原告亦無任
      何受傷或者痛苦情狀，故而原告右肩實無任何受傷情形。
（二）對於原告主張其受有支出醫療費用共計九千五百四十元之
      損害，然就收據所示之時間，為自九十八十二月間起至九
      十九年間為止，且祥寧中醫診所部份收據，內容為「平胃
      散」、「止咳散」等，應與被告知上開行為無關。至原告
      所主張其支出精神科之醫療費用為六千六百五十元，然原
      告並未能舉證證明與被告之上開行為有何關聯性。而關於
      原告主張其因被告之上開行為，致使其收入因而減少，金
      額共計五十一萬九千二百元，另有退還學費一萬一千元，
      然此與被告僅拍一下原告手腕，應不具關聯性。至原告主
      張退還四萬元予王英宗，然原告並未能舉證證明其受有傷
      害以及其所受傷害為被告之上開行為所致。
（三）原告雖又主張其名譽因被告之上行為而遭受損害，但被告
      縱有上開傷害行為致使原告受有右肩挫傷之傷害，然此對
      於原告於社會上之評價有何貶抑？原告主張被告應以刊登
      道歉啟事之方式回復原告之名譽，難謂有據。
（四）此外，被告之上開行為縱有不當，實因原告之挑釁行為所
      致，原告對其損害之發生亦與有過失。
（五）綜上，被告爰為答辯聲明：原告之訴及假執行之聲請均駁
      回；如受不利判決，願供擔保請准宣告免為假執行。
三、經查：
（一）兩造本為國際標準舞之舞伴，嗣後於九十八年間起不再合
      作而各自另擇他人作為舞伴，兩造後於九十八年七月二十
      六日，在桃園縣中壢市○○路○段七十七號三樓之101舞
      蹈中心，各自偕同舞伴參加中華民國第四屆國展盃舞蹈運
      動全國公開賽，於恰恰曲目結束時，被告以右手揮拍原告
      之右手下臂之肘關節到手腕間之手臂部位，被告之上開行
      為，經本院刑事庭九十九年度易字第五一０號刑事案件審
      理後，認被告故意為上開行為，且原告因被告之上開行為
      受有右肩挫傷之傷害，被告觸犯故意傷害罪名，而判處原
      告罰金二萬五千元，被告雖對該判決不服提起上訴，然經
      臺灣高等法院以九十九年度上易字第一九０四號判決駁回
      上訴確定。
（二）被告於九十八年七月二十八日前往台大醫院急診，經診斷
      病名為右肩挫傷。
    以上事實，為兩造所不爭執，並有原告所提出之診斷證明書
    （原證一）一份為證，並有本院九十九年度易字第五一0 號
    刑事判決及台灣高等法院九十九年度上易字第一九0四號判
    決可稽，應屬實在。
四、其次，原告主張被告之上開犯罪行為而受有損害，而提起本
    件刑事附帶民事訴訟，依據侵權行為之法律關係，主張被告
    應負賠償責任，然為被告所不承認，並以上開情事資為抗辯
    。是本案兩造所爭執者，應為下列事項即：
（一）被告之上開行為，與原告受有右肩挫傷之傷害，兩者間是
      否具相當因果關係？
（二）如是，則原告請求被告應賠償原告共計一百五十八萬六千
      三百九十元與利息，是否有據？
（三）承上，原告主張其名譽權因被告之上開故意傷害行為而受
      到侵害，請求被告應以刊登道歉啟事之方式回復其名譽，
      有無理由？
（四）被告抗辯原告就其所受之損害與有過失，是否可採？
五、就爭執事項（一），判斷如下：
（一）按刑事附帶民事訴訟移送民事庭後，即為獨立民事訴訟，
      民事庭自得獨立調查事實，不受刑事判決所認定事實之拘
      束，此有最高法院著有九十五年度台上字第一八三０號裁
      判要旨可資參照。是本案刑事部分雖認定原告受有右肩挫
      傷之傷害，為被告之上開行為所致，然被告仍於本案中不
      予承認，則按當事人主張有利於己之事實者，就其事實有
      舉證之責任，民事訴訟法第二百七十七條前段有明文規定
      ，復按民事訴訟如係由原告主張權利者，應先由原告負舉
      證之責，若原告先不能舉證，以證實自己主張之事實為真
      實，最高法院亦著有十七年上字第九一七號判例要旨可資
      參照，故原告主張被告之上開行為，致使其受有右肩挫傷
      之傷害，被告應按照侵權行為之法律關係，對原告負損害
      賠償責任，原告就其上開主張仍應舉負舉證責任。
（二）原告於上開期日經台大醫院診斷結果，受有右肩挫傷之傷
      害，前已述及，而其受傷之原因為何？原告於上開刑事案
      件第一審審理期間，即以證人身份具結證稱其所受之上開
      右肩挫傷傷害，係因遭被告以右手大力揮拍原告之右手下
      臂之肘關節到手腕間之手臂部位，致原告因謝禮用力舉直
      之右手臂，猝遭外力大力揮拍往下牽動、拉扯，因而受有
      右肩挫傷（見本院九十九年度易字第五一０號刑事判決第
      四頁記載）。而佐以台大醫院函覆之原告急診病歷內容，
      該院醫師王植賢於原告之急診病歷上紀錄「離部診斷shou
      lder sprain MBO」、「主訴R thand pain hurt by
      someone since Sunday」、「生命徵象性質：抽痛」，（
      見上開判決第五、六頁記載），可見原告主張其所受之上
      開傷害，為被告之上開行為所致，應屬可採。
（三）再按原告於起訴原因已有相當之證明，而被告於抗辯事實
      並無確實證明方法，僅以空言爭執者，當然認定其抗辯事
      實之非真正，而應為被告不利益之裁判，此亦據最高法院
      著有十八年上字第一六七九號判例要旨闡釋甚詳。被告雖
      辯稱依據當天錄影光碟畫面照片所示，被告當時雖伸出右
      手將原告之右掌背往下壓，而無接觸原告右肩之情事，且
      稍後畫面亦未顯示原告之右手有何異常，況台大醫院回函
      表示挫傷係外觀上無開放性傷口之軟組織傷害，並表示單
      純拍打手掌或者手腕處應不致於造成右肩挫傷等語。然查
      ：
   1、上開刑事案件第一審審理期間，於九十九年三月二十五日
      勘驗現場錄影光碟並製作勘驗筆錄，記載「經本院勘驗上
      揭光碟中之第一檔案，於播放器播放時間約二十二至三十
      秒許，確有「舞曲結束，告訴人（即本案原告）走向舞池
      旁向觀眾致謝（雙手高舉）時，被告由告訴人右側走近告
      訴人，並以右手迅速碰觸告訴人高舉右手（二十五秒）後
      ，往左後方走去，告訴人往前跨了一步，再雙腳併攏走好
      ，併以雙手呈九十度，置於身體兩側，陳吉隆（告訴人舞
      伴）往被告走去之方向看去，告訴人轉身往後走時，並以
      手輕輕拍胸前」（見上開判決第四頁），是以被告當時雖
      然並未直接接觸原告之右手肩膀部位，然原告當時高舉右
      手遭被告碰觸，其力勁甚至導致原告身體失去平衡並向前
      傾跨一步，則原告之右肩隨右手受力而拉扯，導致右肩軟
      組織受有傷害，應與社會常情相符。被告僅以其並未直接
      接觸原告右肩部位置辯，並非可採。
   2、至被告辯稱原告當時並無異常反應，然原告於上開刑事案
      件第一審審理期日以證人身份具結證稱伊當時覺得很痛，
      但仍在比賽當中，故並未終止比賽，雖有稍微影響動作表
      現，但因在比賽中，故而不覺得那麼痛等語，（見上開判
      決第四頁），而一般人參加公開比賽，縱於比賽中受傷，
      為不影響比賽結果或者顧及公眾觀感，忍痛而未表現於外
      並繼續比賽，亦非與常情相違。被告辯稱原告當天如果真
      受傷，當不致無異狀或者能繼續參與賽程，為不可採。
   3、再者，法院於上開刑事案件第二審審理程序向台大醫院函
      詢有關「挫傷」形成原因，函覆為：1.臨床上「挫傷」係
      指外觀上無開放性傷口之軟組織的傷害。挫傷之成因可為
      外力撞擊、牽扯等所引起。2.單純拍打手掌或手腕處應不
      至於造成肩膀挫傷，除非因拍打手掌腕處造成手臂肩膀部
      位之旋轉或牽扯才有可能造成肩膀挫傷」，此據臺灣高等
      法院九十九年度上易字第一九０四號刑事判決記載明確，
      被告辯稱台大醫院函覆表示單純拍打手掌或手腕處應不至
      於造成肩膀挫傷，於解讀上有斷章取義之虞。而被告雖未
      直接接觸原告之右肩部位，然被告當時拍打原告右手之力
      勁，已造成原告身體失去平衡並往前傾跨一步，則被告之
      用力程度，衡情應足以造成原告右肩肩膀部位之旋轉或牽
      扯而造成挫傷，是被告此項辯解亦不足以採信。
（四）綜上，原告因被告之上開行為而受有右肩挫傷之傷害，即
      原告受有右肩挫傷之傷害，與被告之上開行為，兩者間應
      具相當因果關係，已可認定。
六、就爭執事項（二），判斷如下：
（一）原告請求被告給付醫療費用九千五百四十元部分：
   1、原告主張其支付肩部醫療費用共計九千五百四十元，分別
      為：（1）榮星中醫聯合診所：二千四百元。（2）台大醫
      院：五百六十元。（3）祥寧中醫診所：六千五百八十元
      。
   2、就榮星中醫聯合診所部分，病名記載為「上肢單一神經炎
      」，祥寧中醫診所部分，病名記載為「睡眠障礙（夢）」
      ，此有原告所提出之上開診所出具之單據可稽（原證八）
      ，經核尚難以證明屬原告為治療被告之上開行為所致之右
      肩挫傷，所支出之醫療費用，是原告此部分請求即非有據
      。
   3、就台大醫院部分，查原告於九十九年十二月二日前往台大
      醫院就診，依據診斷證明書所載，病名為「右肩後肩脫臼
      內障」，醫生囑言為「九十八年七月二十八日曾因右肩外
      傷來急診，目前右肩內轉極限會疼痛，宜緩和伸展復健治
      療約兩個月」，該次門診費用為五百六十元等情事，有診
      斷證明書（原證三）及門診醫療費用收據（原證八）各一
      份為證，故上開醫療費用仍屬原告因被告之上開傷害行為
      所支出，原告此部分請求，應為有理由。
   4、綜上，原告請求被告給付上開醫療費用，應以其中台大醫
      院之五百六十元部分，為有理由，其餘部分，為無理由。
（二）原告請求被告給付精神科醫療費用共計六千六百五十元部
      分：
   1、原告主張其因被告之上開傷害行為，精神上承受極大痛苦
      ，因而罹患恐慌症、焦慮、睡眠障礙等症狀，必須定期向
      精神科求診等語，並提出診斷證明書（原證六）及收據（
      原證七）各一份為證。
   2、惟按侵權行為損害賠償之債，須損害之發生與加害人之故
      意或過失加害行為間有相當因果關係，始能成立。所謂相
      當因果關係，係以行為人之行為所造成之客觀存在事實，
      依經驗法則，可認通常均可能發生同樣損害之結果而言；
      如有此同一條件存在，通常不必皆發生此損害之結果，則
      該條件與結果並不相當，即無相當因果關係；不能僅以行
      為人就其行為有故意過失，自認該行為與損害間有相當因
      果關係。，最高法院著有九十年度台上字第七七二號裁判
      要旨可資參照。
   3、本於上述說明，原告雖已證明其有上開精神症狀，然上開
      精神症狀是否確實是被告之上開行為所致？即兩者間是否
      具有相當因果關係？原告並未能舉證以實其說，是原告主
      張其因被告之上開行為罹患恐慌症、焦慮、睡眠障礙等症
      狀，被告應就原告所支出之上開精神科醫療費用負賠償責
      任，應屬無據。
（三）原告請求被告給付精神上之損害賠償一百萬元部分：
   1、按不法侵害他人之身體者，被害人雖非財產上之損害，亦
      得請求賠償相當之金額。民法第一百九十五條第一項前段
      有明文規定。被告之上開行為，造成原告受有右肩挫傷之
      傷害，衡是以原告主張其受有身體上之痛苦，應屬有據，
      原告為此請求被告就原告之前揭非財產上之損害應給付慰
      撫金，為有理由。
   2、再按非財產上損害之慰撫金數額，究竟若干為適當，應斟
      酌兩造身分、地位及經濟狀況，俾為審判之依據。此有最
      高法院八十六年台上字第五一一號裁判要旨可資參照。本
      院爰審酌被告對於原告之傷害行為其情狀與原告受傷之程
      度等，以及原告為舞蹈界名師，受傷前收入頗豐，九十九
      年度所得共計三十六萬五千元，無不動產及股票等財產，
      被告目前亦擔任舞蹈教師，九十九年所得共計二十萬一千
      七百八十七元，所有不動產及投資財產等經核定總額為一
      百一十四萬三千五百五十二元等情狀，認為原告得請求之
      慰撫金應以五萬元為適當。
（四）原告請求被告給付其原告所失利益即原告減少學費收入共
      計五十一萬九千二百元、退還學費一萬一千元，與返還酬
      勞四萬元予王英宗部分：
   1、按損害賠償除法律另有規定或契約另有訂定外，須填補債
      權人所受損害（即積極損害）與所失利益（即消極損害）
      。而依通常情形，或依已定之計劃設備，或其他特別情事
      ，可得預定之利益，視為所失利益，民法第二百十六條第
      二項有明文規定。據此規定，凡依外部情事，足認其已有
      取得利益之可能，因責任原因事實之發生，致不能取得者
      ，即為所失之利益，應由債務人賠償，而不以有取得利益
      之絕對確實為必要。最高法院著有七十七年度台上字第二
      五一四號裁判要旨可資參照。
   2、原告主張如附件一所示之學生本欲報名向原告習舞，然因
      原告受傷而取消預約報名，原告因此減少收入共計五十一
      萬九千二百元，以及退還何玗軒預收之學費一萬一千元。
      經查：
 （1）附表一編號三之李浩平到庭具結證稱一期為八堂課，費用
      為一萬七千六百元，伊本預定向原告購買二點五期即二十
      堂課，嗣後因原告受傷後即取消等情（見本案一百年三月
      二十八日言詞辯論筆錄），是以原告主張李浩平因原告受
      傷，而取消本欲購買之舞蹈課程，學費共計四萬四千元，
      應屬有據。
 （2）附表一編號一之何玗軒到庭具結證稱曾預繳三期學費，後
      因原告受傷請假而全數退費，全額退費除包括之前預購之
      三期學費以外，還包括尚未上完之堂數學費，退費將近六
      萬元等語（見本案一百年七月二十七日言詞辯論筆錄）。
      原告雖主張退還何玗軒已購買但尚未使用完畢之學費為一
      萬一千元，以及何玗軒本欲購買三期學費共計五萬二千八
      百元，共計六萬三千八百元，與證人何玗軒所證述之上開
      情節有所出入，然就原告因傷而無法賺得原本可以賺取之
      何玗軒三期學費一事，應足以認定，而何玗軒未到期但已
      繳費而由原告予以退費之金額為何？是否為原告所主張之
      一萬一千元？即無法由何玗軒之上開證詞獲得證實，是以
      原告此部分請求，應以其中三期學費共計五萬二千八百元
      ，為有理由，其餘部分，為無理由。
 （3）附表一編號七之楊理程到庭具結證稱伊習舞為每月付一次
      學費，每月四堂課，原告部分學費為八千八百元，後因原
      告受傷而停止上課等語，是以就楊理程部分，原告本可收
      取之學費應為八千八百元。
 （4）至附表一編號二之陳惠真、編號四之李漢生、編號五之藍
      淑敏及編號六之蕭聿辰、吳樹威部分，原告主張渠等亦因
      原告受傷而取消預約報名，致使原告受有無法賺取學費之
      損害，然此為被告所不承認，而原告亦未能舉證以實其說
      ，是以原告此部分主張即非可採。
   3、原告主張其本為王英宗所開設之」儂儂舞蹈發展中心」錄
      製四首舞曲之舞蹈教學DVD，每首酬勞為四萬元，因原告
      受有上開傷害，故僅錄製完成三首，原告因而退還一首舞
      曲之酬勞四萬元退還王英宗。經查，原告所主張之上開情
      事，經核與證人王英宗到庭具結所證述之情節相符，是原
      告主張其因被告之上開行為而受有傷害，並因此受有無法
      取得上開酬勞四萬元之損害，應屬可信。
   4、據此，原告本可取得上開教舞之學費與錄製舞曲DVD之酬
      勞，然因被告之上開行為，致使原告受有右肩挫傷之傷害
      ，而無法取得上開學費與酬勞，則原告主張此為其所受之
      損害，被告應負賠償責任，依據上開法文之規定與說明，
      應屬有據，經核金額共計十四萬五千六百元。（52800＋
      44000＋8800＋40000＝145600）
（五）綜上，原告請求被告給付一百五十八萬六千三百九十元與
      利息，應以其中十九萬六千一百六十元（560＋50000＋
      145600＝196160）及自起訴狀繕本送達被告之翌日即九十
      九年九月二十日起至清償日止，按年息百分之五計算之利
      息，為有理由，應予准許，逾此部分，為無理由，應予駁
      回。
七、就爭執事項（三），判斷如下：
（一）原告主張其名譽因被告之上開行為而受有損害，為回復原
      告之名譽，請求被告應刊登如附件二所示之道歉啟事於「
      舞世界」月刊連續兩期之內頁。惟按民法上名譽權之侵害
      非即與刑法之誹謗罪相同，名譽有無受損害，應以社會上
      對個人評價是否貶損作為判斷之依據，最高法院著有九十
      年台上字第六四六號判例要旨可資遵循。是被告為上開傷
      害原告之行為，難謂社會上對於原告之個人評價因此貶損
      ，況就原告所提出之網路新聞報導（原證四）以觀，報導
      標題分別為「國標舞王打舞后，求刑三個月」、「舞王火
      爆打舞后，遭求刑三個月」、「舞后申筑君忍痛復出，怕
      再遇到王鴻儒」、「人生"舞"台變黑白，舞后心痛」、「
      比"武"過招！舞王（即被告）架拐子傷人」等，而綜觀報
      導內容，並非對原告之負面報導，亦徵原告之社會評價並
      不因被告之上開傷害行為而有所貶抑。
（二）綜上，原告主張其名譽權因被告之上開故意傷害行為而受
      到侵害，請求被告應以刊登道歉啟事之方式回復其名譽，
      為無理由。
八、就爭執事項（四），判斷如下：
（一）按損害之發生或擴大，被害人與有過失者，法院得減輕賠
      償金額，或免除之。民法第二百十七條第一項雖有明文規
      定，惟按被害人之行為須予損害之發生或擴大以助力，而
      與損害之發生與擴大有相當因果關係者，始有過失相抵之
      適用。最高法院著有七十一年度台上字第四一九號裁判要
      旨說明甚詳。復按當事人主張有利於已之事實者，就其事
      實有舉證之責任，民事訴訟法第二百七十七條前段亦規定
      甚詳。
（二）據此，被告雖辯稱被告之上開行為，係因原告之挑釁行為
      所致，原告對其損害之發生亦與有過失等語，然原告否認
      對於被告有何挑釁之行為，而被告對此亦未能舉證以實其
      說，是以被告上開辯稱即屬無據，為不可採。
九、綜上所述，按故意或過失不法侵害他人之權利者，負損害賠
    償責任，不法侵害他人之身體者，被害人雖非財產上之損害
    ，亦得請求賠償相當之金額。民法第一百八十四條第一項前
    段、第一百九十五條第一項前段有明文規定，是以原告本於
    侵權行為之法律關係，請求被告給付一百五十八萬六千三百
    九十元與利息，以及連續二期於「舞世界」月刊內頁刊登全
    頁如附件二所示之道歉啟事，應以其中十九萬六千一百六十
    元（560＋500 00＋145600＝196160）及自起訴狀繕本送達
    被告之翌日即九十九年九月二十日起至清償日止，按年息百
    分之五計算之利息，為有理由，應予准許，逾此部分，為無
    理由，應予駁回。
十、兩造均陳明願供擔保請准宣告假執行及免為假執行，就原告
    勝訴部分，因金額未逾五十萬元，爰依民事訴訟法第三百八
    十九條第一項第五款之規定依職權宣告之，並酌定相當之金
    額准被告預供擔保後得免為假執行，就原告敗訴部分，其假
    執行之聲請即失所附麗，應併予駁回。
十一、本案事證已臻明確，兩造其餘主張與攻擊防禦方法，經核
      均與本案判決結果無影響，爰不一一予以審酌，附此敘明
      。
據上論結，本件原告之訴為一部有理由，一部無理由，依民事訴
訟法第七十九條前段、第三百八十九條第一項第五款、第三百九
十二條第二項，判決如主文。
中    華    民    國  100    年    10    月    14    日
                  民事第四庭    法  官  匡  偉
以上正本係照原本作成。
如對本判決上訴，須於判決送達後20日內向本院提出上訴狀。如
委任律師提起上訴者，應一併繳納上訴審裁判費。
中    華    民    國  100    年    10    月    14    日
                                書記官  徐悅瑜